---
title: "DataMining - Gym"
author: "Diogo Cruz"
format: pdf
editor: visual
---

```{r}
#| echo: false
#| warning: false
#| message: false

# Importing Libraries
library(dplyr)
library(factoextra)
library(ggplot2)
library(naniar)
library(cluster)
library(GGally)
library(ggmap)
library(maps)
library(kernlab)
library(patchwork)
library(plotly)
library(knitr)
library(kableExtra)
```

# Dataset

```{r}
#Importing the dataset
df <- read.csv("gym.csv", stringsAsFactors = TRUE)
df_numeric <- df %>% select(where(is.numeric))
```

O dataset escolhido para este trabalho chama-se "*Gym Memebers Exercise Dataset*" tendo sido recolhido no *Kaggle*. O dataset tem informação detalhada sobre a rotina de exercícios, atributos físicos e dados demográficos de membros de um ginásio, sendo composto por 15 variáveis cada uma com 973 observações.

```{r}
cat("Número de observações:",nrow(df), "\n")
cat("Número de variávei:",ncol(df), "\n")
sapply(df, class)
```

A lista seguinte indica o significado e tipo de cada uma das variáveis presentes.

-   `Age` - Varíavel Quantitativa Contínua que indica a idade do membro.
-   `Gender` - Varíavel Categórica que indica o género do membro.
-   `Weigh` - Variável Quantitativa Contínua com a massa do membro em kg.
-   `Height` - Variável Quantitativa Contínua com a altura do membro em metros.
-   `Max BPM` - Varíavel Quantitativa Contínua que indica a frequência cardíaca máxima atingida pelo membro durante o seu treino em batimentos por minuto.
-   `Avg BPM` - Varíavel Quantitativa Contínua que indica a frequência cardíaca média do membro durante o seu treino em batimentos por minuto.
-   `Resting BPM` - Varíavel Quantitativa Contínua que indica a frequência cardíaca do membro em descanso antes do treino.
-   `Session Duration` - Varíavel Quantitativa Contínua que indica a duração do treino em horas.
-   `Calories Burned`  - Variável Quantitativa Contínua que indica a quantidade de calorias gastas durante o treino em kCal.
-   `Workout Type` - Varíavel Categórica que inidica o tipo de treino realizado.
-   `Fat Percentage` - Variável Quantitativa Contínua que indica a percentagem de massa gorda do membro.
-   `Water Intake` - Variável Quantitativa Contínua que indica o número de litros de água ingeridos diáriamente pelo membro.
-   
